【裁判字號】    99,訴,3462
【裁判日期】    991224
【裁判案由】    槍砲彈藥刀械管制
【裁判全文】
臺灣板橋地方法院刑事判決              99年度訴字第3462號
公  訴  人  臺灣板橋地方法院檢察署檢察官
被      告  江志忠
上列被告因違反槍砲彈藥刀械管制條例案件，經檢察官提起公訴
（99年度偵字第19573 號），被告於準備程序中就被訴事實為有
罪之陳述，經告知簡式審判程序之旨，並聽取當事人之意見後，
本院合議庭裁定由受命法官獨任進行簡式審判程序，判決如下：
    主  文
江志忠未經許可，寄藏子彈，累犯，處有期徒刑肆月，併科罰金
新臺幣貳萬元，有期徒刑如易科罰金，罰金如易服勞役，均以新
臺幣壹仟元折算壹日。扣案如附表編號二至三所示應沒收之扣案
物品均沒收。
    事  實
一、江志忠前因施用毒品案件，經臺灣士林地方法院以97年度士
    簡字第1785號判處有期徒刑4 月確定，於民國98年8 月31日
    執行完畢。詎猶不知悔改，明知未經中央主管機關許可，不
    得寄藏、持有具有殺傷力之子彈，竟基於寄藏具有殺傷力之
    子彈之犯意，於99年6 月初某日，在臺北縣三重市○○街42
    之3 號2 樓居所，受真實姓名年籍不詳、綽號「小陳」之成
    年友人委託，代為保管具有殺傷力之如附表編號2 至3 所示
    之非制式子彈、制式子彈共6 顆（其中編號2 所示之非制式
    子彈1 顆、編號3 所示之制式子彈1 顆業經鑑驗試射）及不
    具殺傷力之如附表編號1 所示之非制式子彈3 顆（業經鑑驗
    試射2 顆），旋將上開子彈藏放於上址居所，而寄藏之。嗣
    於99年7 月9 日22時30分許，因另案通緝，在上址居所為警
    查獲，並扣得上開子彈9 顆、吸食器1 組（所涉違反毒品危
    害防制條例部分，業經本院以99年度簡字第7861號判處有期
    徒刑5 月確定），始悉上情。
二、案經臺北縣政府警察局中和第一分局報告臺灣板橋地方法院
    檢察署檢察官偵查起訴。
    理  由
一、本件被告江志忠所犯為死刑、無期徒刑、最輕本刑為3 年以
    上有期徒刑以外之罪，且非高等法院管轄第一審之案件，於
    本院準備程序進行中，被告就被訴事實為有罪之陳述，經告
    知被告簡式審判程序之旨，並聽取公訴人及被告之意見後，
    本院合議庭裁定由受命法官獨任進行簡式審判程序，合先敘
    明。
二、上揭犯罪事實，迭據被告於警詢、偵查及本院審理時自白不
    諱，並有臺北縣政府警察局中和第一分局搜索扣押筆錄、扣
    押物品目錄表、自願受搜索同意書各1 份、現場及扣案物照
    片17張在卷可稽。且上開子彈9 顆經送鑑定後，鑑定結果為
    ：「(一)3 顆，認均係非制式子彈，由金屬彈殼組合直徑8.9
    ±0.5mm 金屬彈頭而成，採樣2 顆試射：1 顆，雖可擊發，
    惟發射動能不足，認不具殺傷力；1 顆，無法擊發，認不具
    殺傷力。(二)4 顆，認均係非制式子彈，由金屬彈殼組合直徑
    9.2 ±0.5mm 金屬彈頭而成，採樣1 顆試射，可擊發，認具
    殺傷力。(三)2 顆，認均係口徑9mm 制式子彈，採樣1 顆試射
    ，可擊發，認具殺傷力。」等語，有內政部警政署刑事警察
    局99年7 月26日刑鑑字第0990095018號鑑定書1 份附卷可參
    （見偵查卷第46至47頁），復有上開子彈扣案可佐。從而，
    被告自白與事實相符，堪以採信。本案事證明確，被告犯行
    洵堪認定，應依法論科。
三、核被告所為，係犯槍砲彈藥刀械管制條例第12條第4 項之未
    經許可寄藏子彈罪。按寄藏與持有，均係將物置於自己實力
    支配，僅寄藏必先有他人之持有行為，而後始為之受寄代藏
    而已，故寄藏之受人委託代為保管，其保管之本身，亦屬持
    有，持有係受寄之當然結果，法律上自宜僅就寄藏之行為包
    括評價，不應另就持有予以論罪（最高法院74年台上字第34
    00號判例意旨參照），是被告因寄藏而持有具殺傷力子彈之
    持有行為，不另論罪。又被告曾受前揭犯罪事實欄所載之犯
    罪科刑及有期徒刑執行情形，有臺灣高等法院被告前案紀錄
    表在卷可參，其於受有期徒刑之執行完畢後，5 年以內故意
    再犯本件有期徒刑以上之罪，為累犯，應依刑法第47條第1
    項之規定加重其刑。爰審酌被告無視政府嚴格管制槍彈之政
    策，竟任意持有具殺傷力之子彈，所為對社會治安具有潛在
    危險性；惟念其自始坦承犯行，足見具有悔意，且寄藏之子
    彈數量非多，又未曾持該子彈犯罪，尚未造成重大危害，兼
    衡其犯罪之動機、目的、手段、素行等一切情狀，量處如主
    文所示之刑，並就有期徒刑、罰金部分，分別諭知易科罰金
    、易服勞役之折算標準。
四、扣案如附表編號2 至3 所示應沒收之扣案物品均屬違禁物，
    應依刑法第38條第1 項第1 款規定宣告沒收。至原扣案具殺
    傷力之如附表編號2 至3 所示之非制式及制式子彈各1 顆，
    ，已於鑑驗過程中因試射擊發而失其子彈違禁物之性質，所
    遺留之彈頭、彈殼，亦非違禁物，故不予宣告沒收。另鑑驗
    結果認不具殺傷力之如附表編號1 所示之非制式子彈3 顆，
    均非違禁物，爰不予宣告沒收，併此敘明。
據上論斷，應依刑事訴訟法第273 條之1 第1 項、第299 條第1
項前段，槍砲彈藥刀械管制條例第12條第4 項，刑法第11條前段
、第47條第1 項、第41條第1 項前段、第42條第3 項、第38條第
1 項第1 款，判決如主文。
本案經檢察官黃致中到庭執行職務。
中    華    民    國    99    年    12    月    24    日
                  刑事第十四庭  法  官  廖欣儀
以上正本證明與原本無異。
如不服本判決應於收受判決後10日內向本院提出上訴書狀，並應
敘述具體理由。其未敘述上訴理由者，應於上訴期間屆滿後20日
內向本院補提理由書（均須按他造當事人之人數附繕本）「切勿
逕送上級法院」。
                                書記官  顏偉林
中    華    民    國    99    年    12    月    24    日
附錄本案論罪科刑法條全文：
槍砲彈藥刀械管制條例第12條
未經許可，製造、販賣或運輸子彈者，處1 年以上7 年以下有期
徒刑，併科新台幣500 萬元以下罰金。
未經許可，轉讓、出租或出借子彈者，處6 月以上5 年以下有期
徒刑，併科新台幣300 萬元以下罰金。
意圖供自己或他人犯罪之用，而犯前二項之罪者，處3 年以上10
年以下有期徒刑，併科新台幣700 萬元以下罰金。
未經許可，持有、寄藏或意圖販賣而陳列子彈者，處5 年以下有
期徒刑，併科新台幣300 萬元以下罰金。
第1 項至第3 項之未遂犯罰之。
附表：
┌──┬───────────────┬──────────┐
│編號│扣案物品名稱及數量            │應沒收之扣案物品數量│
├──┼───────────────┼──────────┤
│ 1  │由金屬彈殼組合直徑8.9 ±0.5mm │無                  │
│    │金屬彈頭而成之非制式子彈3 顆  │                    │
├──┼───────────────┼──────────┤
│ 2  │由金屬彈殼組合直徑9.2 ±0.5mm │3 顆（另1 顆業因鑑驗│
│    │金屬彈頭而成之非制式子彈4 顆  │試射而失其違禁物性質│
│    │                              │，故不再宣告沒收）  │
├──┼───────────────┼──────────┤
│ 3  │口徑9mm 制式子彈2 顆          │1 顆（另1 顆業因鑑驗│
│    │                              │試射而失其違禁物性質│
│    │                              │，故不再宣告沒收）  │
└──┴───────────────┴──────────┘

司法院資訊處製作；財團法人民間司法改革基金會備份。
